【裁判字號】    97,訴,3737
【裁判日期】    971027
【裁判案由】    強盜
【裁判全文】
臺灣板橋地方法院刑事判決              97年度訴字第3737號
公  訴  人  臺灣板橋地方法院檢察署檢察官
被      告  丙○○
                    （現羈押於臺灣臺北看守所）
指定辯護人  本院公設辯護人甲○○
上列被告因強盜案件，經檢察官提起公訴（97年度偵字第22485
號），本院判決如下：
    主  文
丙○○意圖為自己不法之所有，攜帶兇器，以強暴至使不能抗拒
，而取他人之物，處有期徒刑柒年肆月。扣案之西瓜刀壹把、黑
色安全帽壹頂及口罩壹個均沒收。
    事  實
一、丙○○意圖為自己不法之所有，於民國97年7 月28日凌晨2
    時10分許，頭戴黑色安全帽及口罩，身穿雨衣，並攜帶客觀
    上足供兇器使用之西瓜刀1 把，進入位於臺北縣板橋市○○
    路○ 段186 巷40號之之OK便利商店民正店內，先佯裝選購商
    品，此間乃拿取啤酒6 罐走向結帳櫃臺，並向該店值班店員
    乙○○表示欲另購買香菸2 條及網路遊戲儲值卡，俟乙○○
    取出香菸2 條置於結帳櫃臺上，並將網路遊戲儲值卡交付予
    丙○○親自挑選後，丙○○隨即取出上開預藏之西瓜刀1 把
    ，同時以左手抓住乙○○衣領，右手則將該西瓜刀架住乙○
    ○之頸部，並喝令乙○○將錢取出，以此等強暴之方式，至
    使乙○○不能抗拒，乃任憑丙○○強行取走收銀機內由乙○
    ○所管領之現金約新臺幣2,000 元及香菸2 條，得手後旋即
    快速離去。嗣經乙○○報警處理，並由警方調閱店內及附近
    監視錄影畫面後，循線於同年8 月3 日21時25分許，在臺北
    縣板橋市○○街110 之1 號查獲丙○○，並扣得其所有之西
    瓜刀1 把、黑色安全帽1 頂、口罩1 個、花色短褲及黑色背
    心各1 件等物，始查悉上情。
二、案經乙○○訴由臺北縣政府警察局海山分局報告臺灣板橋地
    方法院檢察署檢察官偵查起訴。
    理  由
壹、證據能力有無之認定
一、按被告以外之人於審判外之言詞或書面陳述，除法律有規定
    者外，不得作為證據。又被告以外之人於審判外之陳述，經
    當事人於審判程序同意作為證據，法院審酌該言詞陳述或書
    面陳述作成時之情況，認為適當者，亦得為證據。當事人、
    代理人或辯護人於法院調查證據時，知有第159條第1項不得
    為證據之情形，而未於言詞辯論終結前聲明異議者，視為有
    前項之同意，刑事訴訟法第159條第1項及第159條之5分別定
    有明文。
二、查告訴人乙○○於警詢時之陳述，雖均不合刑事訴訟法第
    159 條之2 、第159 條之3 有關傳聞法則例外之要件，惟公
    訴人、被告及辯護人就前開審判外之言詞陳述，均業於本院
    準備程序中表示同意引為證據，且迄於本案言詞辯論終結前
    亦未再聲明異議或撤銷同意，本院審酌該等言詞或書面陳述
    作成之情況，核無違法取證及證明力明顯過低之瑕疵，亦認
    為以之作為證據為適當，故依上開規定，前揭告訴人乙○○
    於警詢時之陳述，具有證據能力。
三、又按被告以外之人於偵查中向檢察官所為之陳述，除顯有不
    可信之情況者外，得為證據，刑事訴訟法第159條之1 第2項
    亦有明文。所謂不可信性情況，法院應審酌被告以外之人於
    陳述時之外在環境及情況，例如：陳述時之心理狀況、有無
    受到外力干擾等，以為判斷是否有形式上顯然不可採信之依
    據。查證人乙○○於檢察官偵查時，係以證人之身分陳述，
    其後並經告以具結義務及偽證處罰，命證人朗讀結文後具結
    ，係於負擔偽證罪之處罰心理下證述，並以具結擔保其供述
    之真實性，又無受其他不當外力干擾之情形，是證人乙○○
    於偵查中在檢察官面前具結所為之證述，查無顯然不可信之
    情況，依上開刑事訴訟法第159 條之1 第2 項規定，自得為
    證據。
貳、認定本案犯罪事實之證據及理由
一、上開犯罪事實，業據被告丙○○迭於警詢時、偵查中及本院
    審理時均供承不諱，核與告訴人乙○○於警詢時及偵查中所
    指證之情節大致相符，復有監視錄影翻拍照片16張、查獲現
    場暨扣案物品照片10張附卷，以及扣案之西瓜刀1 把、黑色
    安全帽1 頂、口罩1 個、花色短褲及黑色背心各1 件可資佐
    證，足供擔保被告自白與事實相符，是以本件事證明確，被
    告上開犯行堪予認定，應依法論科。
二、核被告所為，係犯刑法第330 條第1 項攜帶兇器之加重強盜
    罪。爰審酌被告未曾有任何前科紀錄，此有臺灣高等法院被
    告前案紀錄表可參，素行良好，惟其於本件僅因經濟生活不
    佳，即起意於凌晨手持西瓜刀強盜便利商店內之財物，動機
    不良，惡性不輕，亦嚴重危害社會安寧秩序，復參酌其智識
    程度、對被害人所造成財物損失尚屬輕微，以及事發後自始
    坦承犯行，犯後態度尚佳，頗具悔意等一切情狀，量處如主
    所示之刑，以資儆懲。至扣案之西瓜刀1 把、黑色安全帽1
    頂及口罩1 個，係被告所有供本案強盜犯罪所用之物，業經
    其供承在卷（參見本院審判筆錄第3頁），應依刑法第38條
    第1 項第2 款規定宣告沒收；扣案之花色短褲及黑色背心各
    1 件，雖係被告所有犯案時所穿著之衣物，惟僅屬個人衣著
    之必需用品，難認係供犯罪所用之物，爰不予宣告沒收；未
    扣案之雨衣1 件，雖係被告所有供犯罪所用之衣物，惟被告
    供稱已於作案後返家途中加以丟棄，且依卷內事證並無從證
    明現仍存在而尚未滅失，為免將來執行困難，亦不予宣告沒
    收，併此敘明。
據上論斷，應依刑事訴訟法第299 條第1 項前段，刑法第330 條
第1 項、第38條第1 項第2 款，判決如主文。
本案經檢察官黃明絹到庭執行職務。
中    華    民    國    97    年    10    月    27    日
                             審判長法 官  汪怡君
                                   法 官  楊筑婷
                                   法 官  楊仲農
上列正本證明與原本無異。
如對本判決不服，應於送達後10日內，向本院提出上訴狀（上訴
狀應記載具體上訴理由並應抄附繕本）告訴人或被害人如對於本
判決不服者，應具備理由請求檢察官上訴，其上訴期間之計算係
以檢察官收受判決正本之日期為準。
                                   書記官 陳香君
中    華    民    國    97    年    10    月    29    日
附錄本案科刑論罪法條：
中華民國刑法第330條
（加重強盜罪）
犯強盜罪而有第 321 條第 1 項各款情形之一者，處 7 年以上有
期徒刑。
前項之未遂犯罰之。


司法院資訊處製作；財團法人民間司法改革基金會備份。
